【裁判字號】    95,台上,3075
【裁判日期】    950608
【裁判案由】    違反槍砲彈藥刀械管制條例
【裁判全文】
最高法院刑事判決            九十五年度台上字第三０七五號
    上  訴  人  甲○○
                        號
                        在押.
上列上訴人因違反槍砲彈藥刀械管制條例案件，不服台灣高等法
院高雄分院中華民國九十五年三月三十日第二審判決（九十五年
度上訴字第一八八號，起訴案號：台灣高雄地方法院檢察署九十
四年度偵緝字第一三五九號），提起上訴，本院判決如下：
    主  文
上訴駁回。
    理  由
按刑事訴訟法第三百七十七條規定：上訴於第三審法院，非以判
決違背法令為理由不得為之，是提起第三審上訴，應以原判決違
背法令為理由，係屬法定要件，如果上訴理由狀並未依據卷內訴
訟資料具體指摘原判決不適用何種法則或如何適用不當，或所指
摘原判決違法情事顯與法律規定得為第三審上訴理由之違法情形
不相適合時，均應認其上訴為違背法律上之程式，予以駁回。本
件原判決維持第一審論處上訴人甲○○未經許可，持有手槍罪刑
（處有期徒刑六年，併科罰金新台幣十萬元），駁回上訴人在第
二審之上訴，已詳敘所憑之證據及認定之理由，從形式上觀察，
原判決並無違背法令之情形。上訴人之上訴意旨略稱：(一)上訴人
係因受施文勝強盜集團詐賭、賴帳、欺凌，為保自身安全始與之
互相槍擊，犯後上訴人坦承犯行，並交出槍彈，悛悔有據，檢察
官起訴請求量處有期徒刑五年六月，第一審竟量處有期徒刑六年
，原判決予以維持，實有未具體審酌犯罪之動機、目的、所受刺
激及犯罪後之態度，有違刑法第五十七條之規定。又原判決事實
認定扣案之半自動手槍一支取出時已分解，與第一審判決認定未
分解，顯然情節較輕，原判決仍維持第一審之量刑，亦有違不利
益變更禁止原則。(二)送驗編號一、二之二顆九釐米口徑彈殼，因
彈底特徵紋痕不足而無法比對，原判決以上訴人持有係九釐米口
徑之半自動手槍，現場並無查扣其他可以發射九釐米口徑之槍枝
，因認該二顆空彈殼亦係扣案槍枝所擊發；但扣案之半自動手槍
機械性能良好，以現今儀器之精密焉有無法比對，原判決此部分
認定係未經調查而以臆測之詞，自屬違法等語。
惟查：一、量刑之輕重，係屬事實審法院得依職權自由裁量之事
項，苟已斟酌刑法第五十七條各款所列情狀，而未逾越法定刑度
，不得遽指為違法。本件原判決於理由欄三說明：「原審（指第
一審）……審酌被告明知制式槍彈具殺傷力，乃具高度危險性之
物品，非經主管機關許可不得擅自持有，竟仍持有之，復於與人
口角衝突之際，率先鳴槍挑釁，復對被害人施文勝連續射擊六發
子彈，致被害人施文勝之右大腿及右大臂受有傷害，已嚴重影響
社會治安，並危及人身安全，其行為本不宜輕宥，惟念及其犯後
坦承犯行，並帶同警方取出其餘槍彈，態度良好等一切情狀，量
處有期徒刑六年，併科罰金新台幣十萬元……量刑亦屬妥適，被
告上訴意旨，以原審量刑過重，指摘原判決不當，為無理由，應
予駁回」；核無所謂未具體審酌刑法第五十七條規定科刑應審酌
事項之違法可言。至檢察官起訴書有關求刑之意見，並無拘束法
院之效力，法院綜合考量後，在法定刑度內處刑，不得遽指為違
法。另上訴人係非法持有槍械，是否將之分解再藏置，與犯罪情
節無關，原判決此部分記載雖與第一審判決不同，難謂情節較輕
，且原判決並未諭知較重於第一審判決之刑，其維持第一審之判
決，自無違背不利益變更禁止原則。上訴意旨(一)自非適法之第三
審上訴理由。二、在現場查扣七顆九釐米口徑彈殼，其中二顆因
彈底特徵紋痕不足而無法比對，原判決以上訴人持有九釐米口徑
之半自動手槍，現場並無查扣其他可以發射九釐米口徑之槍枝，
因認該二顆空彈殼亦係扣案槍枝所擊發，經核與卷內資料相符，
其此部分之認定並無違法。上訴意旨(二)係對原判決已說明之事項
，再為爭執，亦非適法之上訴理由。綜上，應認上訴人之上訴違
背法律上之程式，予以駁回。
據上論結，應依刑事訴訟法第三百九十五條前段，判決如主文。
中    華    民    國  九十五  年    六    月    八    日
                      最高法院刑事第十二庭
                          審判長法官  林  永  茂
                                法官  洪  文  章
                                法官  蘇  振  堂
                                法官  蕭  仰  歸
                                法官  何  菁  莪
      本件正本證明與原本無異
                                      書  記  官
中    華    民    國  九十五  年    六    月   十四   日
                                                      Ｌ


司法院資訊處製作；財團法人民間司法改革基金會備份。
